臺灣臺北地方法院刑事判決　　　　　　　95年度訴字第1253號
公　訴　人　臺灣臺北地方法院檢察署檢察官
被　　　告　乙○○
選任辯護人　舒建中律師
被　　　告　丁○○
選任辯護人　盧國勳律師
　　　　　　蕭銘毅律師
上列被告因毒品危害防制條例案件，經檢察官提起公訴（95年度
偵字第8640號），本院判決如下：
    主  文
乙○○、丁○○共同連續販賣第二級毒品，乙○○處有期徒刑捌
年，丁○○處有期徒刑柒年陸月，未扣案之販賣毒品所得新臺幣
捌萬玖仟伍佰元均沒收之，如全部或一部不能沒收時，以其財產
抵償之。扣案如附表二所示含第二級毒品PMA 成分之藥丸貳拾顆
均沒收銷燬之，如附表二所示第三級毒品愷他命藥丸伍顆及粉末
貳拾玖包、第四級毒品硝西泮貳拾顆、外包裝袋拾個、包裝盒
壹個、如附表三所示行動電話（內含SIM 卡）肆支、空夾鏈袋捌
拾個及筆記本貳本均沒收。
    事  實
一、乙○○、丁○○明知PMA （4-甲氧基安非他命，4–Methoxy
    amphetamine ，俗稱搖頭丸）屬毒品危害防制條例第2 條第
    2 項第2 款規定之第二級毒品，愷他命（Ｋ他命，Katamine
    ）屬同條項第3 款所定第三級毒品，硝西泮（Nitrazepam，
    俗稱一粒眠）則為同條項第4 款列管之第四級毒品【另PMMA
    ，對－甲氧基甲基安非他命，Para-methoxymethamphetamin
    e ，亦俗稱搖頭丸，係於民國95年8 月8 日始經行政院以院
    臺法字第0950034892號函文公告為第三級毒品】，均不得持
    有或販賣，竟基於販賣第二級、第三級、第四級毒品之概括
    犯意聯絡，自民國95年1 月間某日起至同年4 月13日止，由
    乙○○使用行動電話門號0000000000號、0000000000號、丁○○使用0000000000號、0000000000號為聯絡工具，以含第
    二級毒品PMA 成分之搖頭丸每顆新臺幣（下同）200 元、25
    0 元、300 元不等、第三級毒品愷他命每包（約0.7 公克）
    800 元或毛重1 公克1 千元、第四級毒品一粒眠每20顆500
    元之價格，先由乙○○與買家談妥價格後，再由丁○○出面
    交貨並收取現金，或由買家直接與丁○○聯繫，丁○○再向
    乙○○詢價並調毒品之方式，與買家相約在臺北市中山區○○○路附近之咖啡店或其他不詳地址之友人家中，共同連續
    販賣第二級毒品搖頭丸、第三級毒品愷他命、第四級毒品一
    粒眠予丙○○及真實姓名年籍不詳綽號「小閩」、「阿文」
    、「大文」、「小黑」等人多次（詳如附表一所示），乙○○從中賺取每單位價差100 元至300 元不等，而丁○○則可
    自乙○○取得免費愷他命施用作為代價，總計犯罪所得89,5
    00元。嗣於95年4 月13日晚間6 時30分許，經臺北市憲兵隊
    持票搜索乙○○女友劉淑嫻位於臺北市○○○路119 巷15號
    5 樓505 室租屋處時，當場查獲乙○○、丁○○，並扣得如
    附表二所示擬販賣之第二級毒品PMA 搖頭丸共20顆、第三級
    毒品愷他命藥丸5 顆及粉末29包、第四級毒品一粒眠藥錠20
    顆、如附表三所示乙○○、丁○○所有用以聯繫販賣毒品事
    宜之行動電話（內含SIM 卡）共4 支、丁○○所有供分裝毒
    品以利販賣之空夾鏈袋80個及丁○○所有以記載販賣毒品對
    象、數量、價格之筆記本2 本，始悉上情。
二、案經臺北市憲兵司令隊移請臺臺北地方法院檢察署檢察官偵
    查起訴。
    理  由
一、證據能力之判斷
  (一)被告乙○○及其選任辯護人除認共同被告丁○○於警詢、偵
    訊時之陳述無證據能力外，被告丁○○及其選任辯護人除認
    丙○○於偵訊之陳述、被告丁○○於憲兵隊及偵訊中之供述
    均不具證據能力外，對於下列其他各項證據方法，均未爭執
    其證據能力，並同意作為證據（見本院卷一第129 頁），本
    院審酌其作成時之情況，認為並無不適當之情事，均得作為
    證據。
  (二)按被告之自白，非出於強暴、脅迫、利誘、詐欺、疲勞訊問
    、違法羈押或其他不正之方法，且與事實相符者，得為證據
    ，刑事訴訟法第156 條第1 項定有明文。查本案起訴後，被
    告丁○○於本院移審訊問時即稱：「（問：於警詢、偵查中
    是否出於自由意志，有無受不正方法取供？）沒有。都是照
    我自己的意思講的」等語明確，且侃侃供陳：「查獲當天是
    因為丙○○打電話給我，說他要買5 個搖頭丸、2 包Ｋ他命
    、20個一粒眠，我就跟乙○○約那天去他女友劉淑嫻的住處
    拿，東西是乙○○已經準備好放在抽屜裡面的。我幫乙○○
    賣毒品，是因為乙○○會提供Ｋ他命給我施用。毒品的價格
    是乙○○會先跟買方談好，我只是負責送……當天丙○○要
    跟乙○○買的毒品價格應該是一粒眠20顆5 百元、Ｋ他命1
    包賣8 百元2 包1 千6 百元、1 千元就是搖頭丸的價格」等
    情綦詳（見本院卷一第15至16頁），其選任辯護人當庭亦表
    示：「本案情節在憲兵隊就供述清楚，沒有任何改變」等語
    （見本院卷一第19頁），且於95年8 月29日、10月16日、11
    月27日本院歷次準備程序中，被告丁○○及其選任辯護人亦
    未爭執被告丁○○自白之證據能力（見本院卷一第49至55頁
    ），嗣因證人丙○○於96年1 月3 日審理程序中稱其因檢察
    官很兇所以亂說丁○○有賣毒品云云，被告丁○○及其選任
    辯護人始於96年1 月30日調查證據程序中，改口爭執被告丁○○之自白係受不正方法訊問所致云云，顯係事後卸責之詞
    ，難於採信。況查被告丁○○於憲兵隊詢問時、檢察官訊問
    時陳述之情節，尚有證人丙○○於本院審理中之證述、通訊
    監察譯文、扣案如附表二所示毒品、附表三所示筆記本足以
    佐證，堪以認定與事實相符（均詳後述），揆諸刑事訴訟法
    第156 條第1 項之規定，應認被告丁○○於憲兵隊詢問時、
    檢察官訊問時之陳述，均具證據能力。
  (三)再按被告以外之人於偵查中向檢察官所為之陳述，除顯有不
    可信之情況者外，得為證據，又被告以外之人於檢察事務官
    、司法警察官或司法警察調查中所為之陳述，與審判中不符
    時，其先前之陳述具有較可信之特別情況，且為證明犯罪事
    實存否所必要者，得為證據，刑事訴訟法第159 條之1 第2
    項、第159 條之2 分別定有明文。查證人丙○○雖於本院審
    理中稱：因為檢察官口氣很兇，說丁○○已經承認有賣搖頭
    丸，其就隨便說有跟丁○○買2 、3 次，價格、地點、次數
    都是亂講的云云（見本院卷二第14頁），但又續稱：「大概
    1 、2 次，我有跟丁○○拿Ｋ他命，價格也是1 支8 百元」
    、「也是有跟乙○○拿過1 、2 次Ｋ他命，也是一樣8 百元
    」、「（問：所以你還是有跟被告二人買過Ｋ他命？）對」
    、「（問：地點在哪裡？）應該在林森北路，大約在六條通
    附近」、「檢察官只有提丁○○都承認了，所以我就沒有提
    乙○○了」、「（問：照今天在本院的證言，你確實有跟丁○○、乙○○買毒品？）對。有買Ｋ他命」、「（問：你剛
    才提到95年4 月13日在期中考前與乙○○提過，你當時是說
    要買那些毒品？價格？）我跟他說我要Ｋ他命、搖頭丸、一
    粒眠，價格當時有講好」等語（見同頁、第16、17、18、20
    頁），顯見證人丙○○於本院審理中亦確認曾向被告丁○○
    購買愷他命1 至2 次、向被告乙○○購買愷他命合計1 至2
    次、於95年4 月13日憲兵隊查獲當天則向被告乙○○購買搖
    頭丸、愷他命及一粒眠並透過被告丁○○帶領前往取貨交款
    等節，與其於偵訊、憲兵隊詢問時之陳述，核屬一致，難認
    證人丙○○就此部分有何虛偽陳述之情形，應可採信。至於
    證人丙○○於本院審理中改口否認有向被告丁○○購買搖頭
    丸數次，並藉詞檢察官太兇云云，惟觀諸偵訊錄音譯文所示
    ，係證人丙○○首先主動表示被查獲當天擬向被告丁○○拿
    毒品搖頭丸（見本卷二第47頁），檢察官再問：「1 千要買
    什麼？」，證人丙○○亦稱：「那時候跟他拿搖頭丸」，檢
    察官問：「3 到5 次，買什麼毒品？」，證人丙○○自己答
    以：「搖頭丸」，檢察官接著提問：「Ｋ他命呢？」，證人
    丙○○始稱：「Ｋ他命，有」（見本院卷二第48、49頁），
    復核證人丙○○前經憲兵隊詢問時，亦指稱當天欲向被告丁○○購買搖頭丸，甚未提及愷他命或其他毒品（見95年度偵
    字第8640號卷一第109 至110 頁），顯係證人丙○○自己主
    動證稱購買搖頭丸之事，檢察官並未給予證人丙○○不當暗
    示。況查檢察官訊問證人丙○○時，除告誡證人不要答非所
    問、不要說謊、要講實話外，無何足使人心生畏懼而違背自
    己意志為陳述之情形，且待證人丙○○陳述前3 次購買毒品
    之情節後，檢察官始告知「不要再說謊了喔，那個小白講得
    很清楚」，並未向證人丙○○表示被告丁○○已經承認販賣
    搖頭丸，且證人丙○○接著自承：「我記得我是跟他拿3 到
    4 顆不等的搖頭丸，但是其他我就不知道」（見本院卷二第
    48、51、52頁），顯見證人丙○○於偵訊中一再陳述有向被
    告丁○○購買搖頭丸，反而未主動提及愷他命或其他毒品。
    綜合上情觀察，實難認為證人丙○○有何受迫於檢察官，不
    得已指稱被告丁○○販賣搖頭丸之情狀。從而，證人丙○○
    於本院審理程序中始藉詞檢察官太兇而改稱未向被告丁○○
    購買搖頭丸云云，應係意圖為被告丁○○脫罪而為虛偽之陳
    述。綜合上述，證人丙○○於檢察官偵訊時證稱被告丁○○
    販賣第三級毒品愷他命多次及95年4 月13日販賣一粒眠等節
    ，與其於本院審理中之證述相符，顯屬可信，至於證人丙○○證稱關於被告丁○○販賣第二級毒品搖頭丸部分，顯與其
    於本院審理中之陳述不符，衡諸上情，其向憲兵隊、檢察官
    所為之陳述，顯有較為可信之情形，且為證明被告丁○○之
    犯罪行為所必要，揆諸前揭刑事訴訟法之規定，應具證據能
    力甚明。
  (四)又按為確保被告對證人之詰問權，證人於審判中，應依法定
    程序，到場具結陳述，並接受被告之詰問，其陳述始得作為
    認定被告犯罪事實之判斷依據，自不得不當剝奪其他共同被
    告對該實具證人適格之共同被告詰問之權利，此經司法院大
    法官釋字第582 號解釋甚詳。但揆諸刑事訴訟法第159 條之
    5 第1 項規定：「被告以外之人於審判外之陳述，雖不符前
    四條之規定，而經當事人於審判程序同意作為證據，法院審
    酌該言詞陳述或書面陳述作成時之情況，認為適當者，亦得
    為證據」，其立法意旨謂：當事人本可放棄對原供述人之反
    對詰問權，為加重當事人進行主義之精神，乃確認當事人對
    傳聞證據有處分權。查本案被告乙○○及其選任辯護人既於
    準備程序聲請傳訊共同被告丁○○為證人進行詰問，並經本
    院傳喚被告丁○○於審理期日到庭接受詰問，但被告乙○○
    之選任辯護人當庭表示捨棄（見本院卷二第25至26頁），是
    本院已踐行前述大法官釋字第582 號解釋所指應保障被告乙○○對於共同被告丁○○之詰問權利，但被告乙○○及其辯
    護人於審理程序中捨棄詰問權利，綜合大法官解釋及刑事訴
    訟法第159 條之5 之立法意旨，應認共同被告丁○○於憲兵
    隊之陳述，具有證據能力。況就被告丁○○陳述之實質內容
    而言，參諸美國聯邦證據法第804 條 (b)(3) 規定，陳述人
    關於違反自己利益之陳述（statement against interest）
    ，包括將使自己陷於刑事或民事責任，一般合理之人除相信
    確係真實外，不致為此陳述，又非易使陳述人自己脫免責任
    之情形，不能逕以傳聞法則排除之。觀諸本案被告丁○○於
    憲兵隊詢問時之陳述，除對被告乙○○不利外，亦有使自己
    陷於共同販賣毒品刑事責任之虞，衡情被告丁○○應無故意
    虛偽陳述而使自己及被告乙○○均陷於罪之可能，參以美國
    聯邦證據法之規定，亦應認為被告丁○○於憲兵隊之陳述，
    就認定被告乙○○犯罪事實而言，有證據能力。至於被告丁○○於檢察官偵訊中所為不利於被告乙○○之陳述，因按證
    人依法應具結而未具結者，其證言不得作為證據，刑事訴訟
    法第158 條之3 定有明文，則被告丁○○受檢察官偵訊時未
    依法具結之陳述，自應排除其作為證人證言之證據能力。
二、認定事實所憑之證據及理由：
    訊據被告乙○○固不否認曾與被告丁○○、丙○○一同施用
    毒品，被告丁○○雖承認轉讓第三級毒品愷他命犯行，但均
    矢口否認有何販賣第二級、第三級、第四級毒品之犯行，被
    告乙○○辯稱：被告丁○○、證人丙○○曾施用伊施用剩餘
    之毒品，被告丁○○亦有施用毒品且有自己的毒品來源，因
    伊知道毒品行情，故被告丁○○有時會詢問伊毒品價格是否
    合理，被告丁○○所言不實，故意陷害伊云云；被告丁○○
    則辯稱：買方先與乙○○談好愷他命之價格，伊僅負責交貨
    ，乙○○不在臺北時，會請買方直接跟伊聯繫，但伊僅被動
    接電話，沒有取得利潤，乙○○會給伊一些愷他命施用云云
    。惟查：
  (一)關於販賣毒品之情節，被告二人及證人丙○○之陳述如下：
  (1)被告丁○○於憲兵隊詢問時即自白：「編號3 、4 、5 之毒
    品不是我的，是乙○○的」、「證物編號3 、4 、5 之毒品
    是乙○○要我賣給綽號：梅可（姓名不詳（電話：00000000
    00）的女孩子，金額是新臺幣（下同）3100元」、「95年4
    月10日下午左右綽號：梅可用手機號碼0000000000打電話到
    我另一支手機0000000000說要2 包Ｋ他命、5 個搖頭丸及一
    粒眠20顆」、「乙○○是我毒品上手，Ｋ他命每包0.7 克（
    含袋子）7 佰元賺3 佰元，搖頭丸、一粒眠我幫乙○○販賣
    沒有利潤」、「最近一次是4 月11日左右乙○○用手機號碼
    0000000000打我手機0000000000約在新生北路農安街（地址
    不詳）親手拿給我的」等情綦詳（見95年度偵字第8640號卷
    一第90至92頁），嗣於檢察官內勤訊問時亦自白：「（問：
    何時開始賣毒？）95年1 、2 月」、「（問：賣何毒品？）
    Ｋ他命」、「我沒有得到利潤，1 包0.7 、0.6 公克，李賣
    給我700 元，我再以800 或1000元代價賣出」、「比如說跟
    李進3 包，就可以賺1 包自己吃。比如說他朋友打電話過來
    說要買3 包，我就可以賺1 包」、「我買來時要先給李錢，
    或者賣掉後錢再給李，但是客人是李介紹的」、「（問：最
    後一次賣是何時？何地？）4 月10日，星期一晚上在林森北
    路附近」、「但沒賣成」、「（問：你前後總共賣得多少錢
    ？）大約好幾萬有，約10萬左右，但這不包含本錢，全部都
    給李了」、「就是有時候我拿自己的錢買，大部分的錢都拿
    回去給李，我只賺施用Ｋ他命」、「（問：丙○○是你的客
    人還是李的？）他也是我的朋友，他先跟我買，我再跟李調
    貨」、「3100元」、「Ｋ他命800 元，搖頭丸1 顆200 元，
    5 個1 千元，一粒眠20個500 元」、「（問：進價？）Ｋ他
    命是700 元，其他的都沒有賺，因為是李的東西，我拿不到
    這種價錢」、「（你的帳本上寫『欠李20克』是什麼？）欠
    他20克的Ｋ他命，每克大約是900 元左右，就是我之前進貨
    沒給他的錢」、「（問：『小敏80、白10、文10、大文5 等
    』是什麼意思？）就是要幫李收賣Ｋ他命的錢。80是指80克
    的Ｋ他命，後面有價格，就是6 萬；白10就是要收8500元，
    白是指我自己，我自己欠他8500元」、「（問：文10呢？）
    文是李的朋友，他叫阿文，差李10克的錢，也是8500元」、
    「（問：大文5 ？）大文是欠5000元」、「（問：黑10？）
    就是欠李10克共10000 元」、「（問：『文回12500 是何意
    ？』阿文要回給李12500） 」等語（95年度偵字第8640號卷
    一第90至92頁），又於本院羈押訊問時自白：「我有賣給林
    明柔〔應係『丙○○』之誤〕」、「（問：乙○○賣MDMA及
    Ｋ他命給你的目的為何？）轉賣給別人」等語（見本院95年
    度聲羈字第159 號卷第9 頁）。
  (2)被告乙○○亦於本院羈押訊問關於被告丁○○賣予丙○○之
    毒品來源時，自承：「是我賣Ｋ他命給他〔指被告丁○○〕
    」、「（問：你賣什麼東西給丁○○？）只有Ｋ他命」等語
    （見本院95年度聲羈字第159 號卷第9 頁），於本院審理中
    亦承認：「證人〔丙○○〕有跟我提過要來拿Ｋ他命、搖頭
    丸、一粒眠」等情（見本院卷二第22頁）。
  (3)再查證人丙○○於憲兵隊詢問時陳述：「（問：妳的手機號
    碼為何？……）0000000000……」、「今日〔指94年4 月13
    日〕中午約12點30分左右與小白聯絡，小白沒有接，小白約
    下午15時左右有回電給我，然後我跟他說我要去跟他拿雜誌
    ，他說他人在外面，說給我女主人的電話叫我直接過去拿，
    我說跟女主人不熟，還是等你到我再去拿；約下午17時左右
    ，小白第2 次回電給我說已經到那裡，教我可以出門去找他
    」、「針對去小白那邊拿雜誌的說詞做更改補充，還有要去
    小白那邊是要拿搖頭丸」、「拿衣服是指拿搖頭丸的意思」
    等語，於偵訊時具結證稱：「（問：……什麼時候開始跟小
    白買毒品？）大概兩、三個月前」、「（問：跟他買過幾次
    ？）3 到4 次，3 次到5 次以內吧」、「（問：3 到5 次，
    買什麼毒品？）搖頭丸」、「（問：Ｋ他命呢？）Ｋ他命，
    有」、「搖頭丸他賣兩百五吧，二百五」、「Ｋ他命大概是
    1 千」、「地點大概有時候在林森北路附近」、「（問：你
    第一次大概買了多少搖頭丸，多少Ｋ他命？）第一次嗎？第
    一次也是2 到3 件，Ｋ他命大概只有1 個」、「大概過年前
    」、「1 月中旬左右」、「花大概兩千塊以內」、「第2 次
    大概是在」、「過年後大概過1 個月」、「（問：所以大概
    是2 月底？）對」、「（問：差不多的數量跟價錢嗎？）對
    」、「（問：第3 次呢？）第3 次大概在3 月中，然後那時
    候只跟他拿了Ｋ他命」、「兩包」、「兩千」、「（問：你
    說你沒有用一粒眠，為什麼要買一粒眠？）我是失眠曾經有
    用，但是沒有長期在使用」等語，於本院審理中亦結稱：「
    案發當天是我打電話給丁○○，我知道毒品是在乙○○的女
    朋友家，但我與乙○○的女友不熟，只見過一次面，因為我
    才考完試之前，我有跟乙○○提過我想要毒品，像是Ｋ他命
    、搖頭丸之類的，但考完試後，我找不到乙○○，所以才打
    電話問丁○○看他找不找得到乙○○，後來丁○○在忙，丁○○叫我直接去乙○○的女友的住處，去拿搖頭丸跟Ｋ他命
    」、「搖頭丸是4 、5 顆、Ｋ他命是2 支。Ｋ他命1 支大約
    8 百到1 千元。搖頭丸1 顆約2 、3 百元。價格是丁○○跟
    我講的」、「因為我之前有跟乙○○提過要買毒品，但我找
    不到乙○○，人家說他下南部，所以我才問丁○○，看丁○○能不能聯絡上乙○○」、「（問：以前有無自己花錢買來
    自己用，或買來跟別的朋友一起用？）比較少。大概1 、2
    次，我有跟丁○○拿Ｋ他命，價格也是1 支8 百元。沒有搖
    頭丸，時間大概在95年1 、2 月」、「（問：有無跟乙○○
    拿過？）也是有跟乙○○拿過1 、2 次Ｋ他命，也是一樣8
    百元，時間大約是95年1 、2 月」、「（問：地點在那裡？
    ）應該在林森北路，大約在六條通附近」、「我向丁○○或
    乙○○買，都是他們本人拿給我，我錢也是交給他們」、「
    （問：你之前跟檢察官說1 包東西裡面有Ｋ他命、搖頭丸、
    一粒眠，都是你要買的？）對」、「（問：你剛才提到95年
    12 月13 日在期中考前與乙○○提過，你當時是說要買那些
    毒品？價格？）我跟他說我要Ｋ他命、搖頭丸、一粒眠，價
    格當時有講好，Ｋ他命好像是8 百元到1 千元、搖頭丸2 百
    元到3 百元、一粒眠我不大記得」等節相符（見95年度偵字
    第8640號卷一第104 、109 至110 頁，見本院卷二第49頁偵
    訊筆錄錄音譯文、本院卷二第13至18、20頁）。
  (4)綜合被告二人之陳述及證人丙○○之證述可知，丙○○自95
    年1 、2 月間起，曾以Ｋ他命1 包約8 百元至1 千元之價格
    ，向被告乙○○、丁○○購買Ｋ他命，合計3 次，又於95年
    4 月13日前數日，先與被告乙○○聯繫談妥搖頭丸5 顆1千
    元、Ｋ他命2 包1,600 元、一粒眠20顆5 百元，合計價格3,
    100 元後，再於95年4 月13日由被告丁○○帶領丙○○前去
    向被告乙○○拿取毒品並交款，而被告乙○○從中賺取每單
    位100 至300 元之利潤，被告丁○○則取得免費愷他命施用
    。至被告二人雖辯稱：丙○○所述前後不一，其所言不實云
    云。惟按被告或證人之陳述有部分前後不一致或相互間有所
    歧異時，究竟何者為可採，何者為不足採，法院原得本其自
    由心證予以斟酌取捨，非謂一有不符或歧異，即認其全部供
    述均為不可採信，最高法院迭著有78年度臺上字第1469號判
    決、84年度臺上字第3511號判決要旨可參。比較證人丙○○
    於憲兵隊詢問時、檢察官偵訊中及本院審理中之證述，關於
    其向被告二人購買愷他命及一粒眠部分，大致相同，至於購
    買第二級毒品搖頭丸部分，本院認為應以證人丙○○於憲兵
    隊詢問及檢察官訊問時所述較為可信，俱如前述，自不能因
    證人丙○○之證述部分不一致而遽認其陳述全部不可採。被
    告二人所辯，均無可取。
  (二)復觀諸扣案被告丁○○所有門號0000000000號、0000000000
    號手機內之通話紀錄，證人丙○○所有手機門號0000000000
    號確於95年4 月13日某時撥打電話3次予被告丁○○，其中2
    通為未接來電，而被告丁○○則以門號0000000000號撥打予
    丙○○之發話紀錄合計3 通（見95年度偵字第8640號卷二第
    42、49頁），可證被告丁○○於95年4 月13日當天與丙○○
    密切聯繫前去向被告乙○○購買毒品之事。況臺北市憲兵隊
    於95年4 月13日晚間6 時35分許，持票搜索劉淑嫻位於臺北
    市○○○路119 巷15號5 樓505 室之租屋處時，扣得如附表
    二所示之毒品，經以電子天秤法、液相萃取（溶劑萃取）前
    處理法、氣相層析質譜分析法鑑驗結果，分別含有第二級毒
    品PMA 、第三級毒品愷他命、第四級毒品硝西泮成分，此有
    憲兵司令部刑事鑑識中心95年5 月3 日（95）安鑑字第0071
    1 號鑑驗通知書、95年8 月4 日（95）安鑑字第0131 0號鑑
    驗通知書、證物鑑驗結果一覽表各1 份附卷可考（見95年度
    偵字第8640號卷二第161 頁、見本院卷一第61至64頁），亦
    可佐證被告丁○○、丙○○陳述於95年4 月13日前往劉淑嫻
    住處向被告乙○○拿取毒品等情屬實。至被告乙○○雖辯稱
    ：伊不知搜索當天丁○○為何在場云云（見95年度偵字第86
    40號卷二第142 頁、本院卷第14頁），惟觀諸被告乙○○扣
    案手機門號0000000000號手機內之通話紀錄顯示，被告乙○○於95年4 月12日即傳簡訊於被告丁○○稱：「打給我」，
    並於翌日即13日上午9 時57分許撥打電話予被告丁○○，繼
    於13日當天晚間6 時22分許即臺北市憲兵隊入屋搜索前10分
    鐘，亦曾撥打電話予被告丁○○（見95年度偵字第8640號卷
    二第49頁），是被告乙○○於為警查獲前1 日及當日均有與
    被告丁○○通話聯絡，衡情被告乙○○應無不知被告丁○○
    帶領丙○○前往劉淑嫻租屋處購買毒品之事，被告乙○○辯
    稱不知為何丁○○會在場云云，顯與事實不符，難於採信。
    此外，被告二人為憲兵隊查獲後，旋採尿送由憲兵司令部刑
    事鑑識中心以酵素免疫分析法、液相萃取（溶劑萃取）前處
    理法、氣相層析質譜分析法鑑驗結果，僅有愷他命反應，而
    無其他毒品反應，此有95年5 月1 日（95）安鑑字第00696
    號鑑驗通知書1 份及濫用藥物尿液檢驗檢體監管紀錄表4 份
    在卷足憑（見95年度偵字第8640號卷二第47至51頁），顯見
    扣案如附表二所示搖頭丸及一粒眠等大量毒品，應非供被告
    二人自己施用。
  (三)再就被告乙○○曾以6 萬元價格販賣愷他命80公克予真實姓
    名年籍不詳綽號「小閩」、10公克愷他命計8,500 元予「阿
    文」、以5 千元販賣5 公克愷他命予「大文」、以1 萬元販
    賣10公克愷他命予「小黑」等人，而由被告丁○○負責交貨
    、收款部分事實，除有前述被告丁○○之自白足憑外，並有
    扣案被告丁○○所有筆記本2 本上記載「小敏00 00000」、
    「白10 8500 」、「文10」、「大文5 5000」、「黑00 000
    00」（見本院卷一第113 頁影本），觀諸扣案附表三所示被
    告乙○○所有之手機門號0000000000號、0000000000號電話
    簿存有「小閩0000000000」、「阿文0000000000」、「大文
    0000000000」、「小黑0000000000」等人之電話號碼，堪以
    佐證被告乙○○確與「小閩」、「阿文」、「大文」、「小
    黑」素有來往（見95年度偵字第8640號卷一第25、27、28、
    36、38、40頁）。且觀諸被告乙○○所有手機門號00000000
    00號之通訊監察譯文，綽號「小閩」之人曾於95年3 月8 日
    晚間10時32分許以手機門號0000000000號傳簡訊給被告乙○○詢問：「一顆現金？」，被告乙○○回電稱：「我問到75
    」，「小閩」即稱：「太貴了」、「75太貴了」等語（95年
    度偵字第8640號卷二第21頁），「小閩」又於95年4 月6 日
    下午3 時13分許撥打電話予被告乙○○問：「50有沒有？」
    、「50是75？」、「他說價錢多少？73？」並稱：「重點是
    我現在錢加起來只能拿70克，然後價錢還是73嗎？沒辦法再
    降嗎？」等語，被告乙○○答以：「嗯！沒有辦法」，「小
    閩」：「那東西怎麼樣？」，被告乙○○：「很棒！」，嗣
    被告乙○○於95年4 月7 日下午1 時22分許再撥打電話予「
    小閩」：「你確定還要嗎？還是有」、「（小閩）你說還是
    有嘛對不對」、「（李）對，還是一樣73」、「（小閩）我
    直接100 現金」、「（李）OK，還是73」、「（小閩）確定
    」（見95年度偵字第8640號卷二第35頁），顯見「小閩」確
    曾向被告乙○○詢問毒品之品質、公克數及價格，進而購買
    。綜上，被告丁○○供稱伊替被告乙○○交付愷他命予「小
    閩」、「阿文」、「大文」、「小黑」並收取價款等節，應
    可採信。
  (四)至被告丁○○固於本院審理中改稱：伊僅幫乙○○交付愷他
    命於他人，不知價格，沒有參與販賣云云（見本院卷二第72
    頁）。惟觀諸臺北市憲兵隊通訊監察被告丁○○所有手機門
    號0000000000號曾於95年4 月8 日下午4 時5 分許，接獲被
    告乙○○所有手機門號0000000000號之來電，被告二人對話
    內容如下：「（李）毒品呢？你還是給他50、75好了」、「
    （林）50、75？」、「（李）對啊，不然我會虧本，你那邊
    有多少錢？」、「（林）我身上沒有錢啊」、「（李）不是
    啊，又會給你錢嗎？你阿文一樣算他是10啊，你懂我意思嗎
    」、「（林）阿文，是一樣450 算啊」、「（李）對，450
    ，10份啊，這我知道」、「（林）假如說75給他的話」、「
    （李）給他50就好了，因為這次只能存80，給他75我是算虧
    錢」、「（林）對啊」、「（李）那等下次錢補齊之後，在
    打給你，然後你拿現金給人家70，這樣才能補回來啊」、「
    （林）等於說你用另一種方法轉走這樣算的」、「（李）對
    ，因為80這樣就虧5 塊」、「（林）這樣做賠本生意耶」、
    「（李）阿我下次會拿那個70咩，懂不懂？」、「（林）你
    是說這次接是這個樣子，那等下他50還是一樣」、「（李）
    75就對了」、「（林）那他打給我，還是我打給他」、「（
    李）他會打給你」、「（林）我裝50的給他就好」、「（李
    ）其他看要給誰的你在跟我講，至少都要85喔」、「（林）
    其他少說都要85就對了」、「（李）一個叫小蟲的會打給你
    ，10就是1 萬」、「（林）OK，你全部都留我電話」、「（
    李）我會叫他打給小白」、「（林）好」（見95年度警聲搜
    字第654 號卷第22頁），顯見被告乙○○指示被告丁○○關
    於毒品之成本價、賣出價、不能賠本等節，係由被告乙○○
    先與買家初步洽談販賣毒品事宜，被告乙○○再請買家轉與
    被告丁○○接洽等情，核與被告丁○○於憲兵隊詢問時及檢
    察官偵訊中自白之情節相符，被告二人有販賣毒品之犯意聯
    絡及行為分擔，已屬明確，被告丁○○於本院審理中始矢口
    否認，自無可取。
  (五)而被告乙○○雖一再辯稱係被告丁○○陷害伊云云，惟查被
    告丁○○所供稱被告乙○○之毒品上源「華哥0000000000」
    ，除有扣案被告丁○○筆記本之記載可稽（見本院卷一第11
    4 頁），亦見被告乙○○手機電話簿內有「華0000000000」
    之紀錄非虛（見95年度偵字第8640號卷一第40頁），由此可
    證被告丁○○所言非虛，則被告乙○○空言否認其與被告丁○○共同販賣毒品云云，難以遽信。且觀諸卷附被告乙○○
    所有手機門號0000000000號、0000000000號之通訊監察譯文
    可知，曾有不詳之人以手機門號0000000000號與被告乙○○
    所有手機門號0000000000號洽談：「（李）你找我？怎樣？
    」、「（不詳）你人在哪？」、「（李）你不要問我在哪裡
    。你說就好！」、「（不詳）我要東西」、「（李）你要上
    上下下？報數字就好了」、「（不詳）對。上5 下1 」、「
    （李）好，你準備3 毛，3000塊」、「（不詳）碰面再說好
    了啦！你要叫誰來跟我接？」、「（不詳）我先拿下2 上5
    」、「（李）這樣4 毛」、「（不詳）我先拿25給他，剩的
    再給」等語（見95年度偵字第8640號卷二第45頁），可見被
    告乙○○販賣俗稱「上半身」、「衣服」之第二級毒品搖頭
    丸及俗稱「下半身」、「褲子」之第三級毒品愷他命，且習
    慣委由他人與買家碰面交貨之事實。另查不詳男子於95年4
    月7 日下午1 時12分許撥打手機門號0000000000號予被告乙○○所有手機門號0000000000號，二人對話內容為：「（不
    詳）你有沒有帶棉花糖？」、「（李）恩」、「（不詳）你
    有帶很多棉花糖嗎？」、「（李）50包而已」、「（不詳）
    我想問你說要不要賣給我朋友」、「（李）我帶50顆而已」
    、「（不詳）看你要不要」、「（李）那要賣50還100 ？」
    、「（不詳）賣100 吧」、「（李）不夠，最多賣20、30顆
    」、「（不詳）好，我叫他打電話給你，讓你賺」、「（李
    ）隨便」等情（見95年度偵字第8640號卷二第36至37頁），
    益證被告乙○○販賣俗稱「棉花糖」之第四級毒品一粒眠之
    行為。從而，被告乙○○空言否認，純係卸責，自無可取。
  (六)綜上，本案事證明確，被告乙○○、丁○○共同連續販賣第
    二級毒品PMA 、第三級毒品愷他命及第四級毒品一粒眠予丙○○、「小閩」、「文」、「大文」、「小黑」等人並賺取
    利潤之犯行，洵堪認定，應予依法論罪科刑。
三、論罪科刑之依據：
  (一)查被告乙○○、丁○○行為後，刑法於94年1 月7 日修正通
    過、於94年2 月2 日公布，於95年7 月1 日施行，其中刪除
    刑法第56條，並修正第2 條、第28條、第55條等規定。按行
    為後法律有變更者，適用行為時之法律，但行為後之法律有
    利於行為人者，適用最有利於行為人之法律，現行刑法第2
    條第1 項訂有明文。此條規定乃與刑法第1 條罪刑法定主義
    契合，而貫徹法律禁止溯及既往原則，係規範行為後法律變
    更所生新舊法律比較適用之準據法，是刑法第2 條本身雖經
    修正，但刑法第2 條既屬適用法律之準據法，本身尚無比較
    新舊法之問題，應一律適用裁判時之現行刑法第2 條規定以
    決定適用之刑罰法律，先予辨明。又以本次刑法修正之比較
    新舊法，應就罪刑有關之共犯、未遂犯、想像競合犯、牽連
    犯、連續犯、結合犯，以及累犯加重、自首減輕暨其他法定
    加減原因（如身分加減）與加減例等一切情形，綜其全部罪
    刑之結果而為比較，而從刑附屬於主刑，除法律有特別規定
    者外，依主刑所適用之法律，最高法院95年5 月23日著有95
    年度第8 次刑庭會議決議可資參照。嗣最高法院於95年11月
    7 日95年度第21次刑事庭會議再著有決議認為，前揭決議係
    就「刑法94年修正施行後之法律比較適用決議」，而刑法第
    2 條係規範行為後「法律變更」所生新舊法比較適用之準據
    法，故如新舊法處罰之輕重相同，即無比較適用之問題，非
    此條所指之法律有變更，應依一般法律適用原則，適用裁判
    時法，例如：修正後刑法第55條就想像競合犯部分增加但書
    關於科刑之限制，為法理之明文化，而修正後刑法第59條則
    為法院就酌減審認標準見解之明文化，均非法律變更，其餘
    為純文字修正者，更應同此。經查：
  (1)刑法第28條共犯之規定，於94年2 月2 日修正公布前之規定
    為：「二人以上共同實施犯罪之行為者，皆為正犯」，修正
    施行後之規定則為：「二人以上共同實行犯罪之行為者，皆
    為正犯」，僅屬文字修正，揆諸本條之修正理由係為釐清陰
    謀共同正犯、預備共同正犯、共謀共同正犯是否合乎本條規
    定之正犯要件。而本案被告乙○○、丁○○之犯行，既屬實
    行犯罪行為之正犯，則毋論適用修正前或後之刑法第28條規
    定論擬，均無不利於被告，揆諸前揭最高法院95年度第21次
    刑事庭會議決議之意旨，應逕適用修正後刑法第28條規定，
    而無比較新舊法之必要。
  (2)又刑法第56條連續犯之規定業於94年2 月2 日修正公布刪除
    ，是於新法修正施行後，被告乙○○、丁○○之數販賣毒品
    犯罪行為，即須分論併罰。此刪除雖非犯罪構成要件之變更
    ，但顯已影響行為人刑罰之法律效果，自屬法律有變更，依
    新法第2 條第1 項規定，比較新、舊法結果，仍應適用較有
    利於被告乙○○、丁○○之行為時法律即舊法論以連續犯，
    此亦有最高法院95年度第8 次刑事庭會議決議參照。
  (3)至於刑法第55條前段關於想像競合犯之規定，並未修正，參
    諸最高法院95年度第21次刑事庭會議決議，本件就想像競合
    犯部分之論擬，應直接適用修正後刑法第55條即可，而無比
    較新舊法之必要。
  (4)從而，揆諸前揭最高法院決議2 則及修正後刑法第2 條第1
    項前段、後段規定之「從舊、從輕」原則，除刑法第28、55
    條應直接適用修正後之規定外，關於連續犯則應適用被告二
    人行為時之法律即修正前刑法第56條規定論處。
  (二)核被告乙○○、丁○○所為，係犯毒品危害防制條例第4 條
    第2 項販賣第二級毒品罪、第3 項販賣第三級毒品罪、第4
    項販賣第四級毒品罪。被告乙○○先與買家接洽數量、價格
    ，再由被告丁○○負責帶領買家向被告乙○○取貨並收款，
    或由被告丁○○直接交貨、收款，是被告二人就販賣毒品之
    行為，係有犯意之聯絡及行為之分擔，為共同正犯。又被告
    二人自95年1 月間某日起至同年4 月13日為憲兵隊查獲為止
    ，共同販賣含有第二級毒品PMA 、第三級毒品愷他命、第四
    級毒品一粒眠成分之藥丸或粉末，於丙○○、「小閩」、「
    阿文」、「大文」、「小黑」等人，先後多次販賣犯行，均
    係時間緊接，罪名與犯罪構成要件相同，顯係基於概括犯意
    反覆而為，應依修正前刑法第56條連續犯之規定，論以一罪
    ，並分別加重其刑。而被告二人共同連續販賣之搖頭丸、愷
    他命予被告丙○○，又於95年4 月13日以一行為販賣第二級
    毒品PMA 、第三級毒品愷他命及第四級毒品一粒眠於丙○○
    ，係以一行為觸犯數罪名，為想像競合犯，應從最重之連續
    販賣第二級毒品罪論之。公訴意旨雖未敘及被告二人販賣第
    三級毒品愷他命予綽號「小閩」、「阿文」、「大文」、「
    小黑」等人，但因此部分與起訴被告二人販賣第三級毒品部
    分，既有連續犯之裁判上一罪關係，本院自得併予審理、判
    決。爰審酌被告乙○○、丁○○明知毒品對人體及精神之危
    害甚鉅，仍販賣毒品於他人以牟利，對於他人人身及社會秩
    序之危害非微，惟念被告二人年紀尚輕，且無犯罪前科紀錄
    ，此有臺灣高等法院被告前案紀錄表可參（見本院卷二第87
    至91頁），爰就被告乙○○部分，量處有期徒刑8 年，被告
    丁○○部分，量處有期徒刑7 年6 月，以示懲儆。
  (三)末查扣案如附表二所示之藥丸及粉末，分別含有第二級毒品
    PMA 成分、第三級毒品愷他命成分、第四級毒品硝西泮成分
    ，業如前述，其中含有第二級毒品PMA 藥丸應依毒品危害防
    制條例第18條第1 項前段規定，沒收銷燬之，第三級毒品愷
    他命及第四級毒品一粒眠則為被告乙○○、丁○○所有供販
    賣毒品犯罪所用之物，又上開毒品之包裝袋共30個、包裝盒
    1 個為被告乙○○所有、附表三所示空夾鏈袋80個則為被告
    丁○○所有，均用以包裝毒品以利販賣，而扣案如附表三所
    示行動電話（含SIM 卡）4 支分屬被告二人所有以聯繫販賣
    毒品之用，附表三所示筆記本2 本則為被告丁○○所有以記
    載販賣毒品數量及金額之用，均如前述，並據被告丁○○供
    明在卷（見95年度偵字第8640號卷一第140 至141 頁），均
    應依毒品危害防制條例第19條第1 項前段規定，併予宣告沒
    收之。又被告二人共同連續販賣毒品，除95年4 月13日丙○○尚未付款外，其餘犯罪所得合計89,500元（詳如附表一所
    示），亦應依毒品危害防制條例第19條第1 項前段規定，併
    予宣告沒收，如全部或一部不能沒收時，以其財產抵償之。
    至公訴意旨雖認憲兵隊當場查扣被告乙○○所有之現金129,
    600 元為被告二人販賣毒品所得，惟查被告二人當日尚未收
    取丙○○之價款即遭查獲，另查被告乙○○確有販賣包包、
    面膜、帽子等其他營業收入，或擬投資小吃業而積極籌措資
    金，此據共同被告丁○○及證人丙○○陳述屬實（見本院卷
    一第18頁、卷二第22頁），並據證人甲○○證明在卷（見本
    院卷二第24至25頁），是難逕認扣案現金129,600 元即為被
    告乙○○販賣毒品所得金額，爰不予宣告沒收。另扣案電子
    磅秤1 台及紙條2 紙，既經被告二人否認為渠所有，又無其
    他證據可證為被告二人所有，亦不於本案宣告沒收，附此說
    明。
據上論斷，應依刑事訴訟法第299 第1 項前段，毒品危害防制條
例第4 條第2 項、第3 項、第4 項、第18條第1 項前段、第19條
第1 項前段，94年2 月2 日修正後刑法第2 條第1 項前段、第11
條前段、第28條、第55條，94年2 月2 日修正前刑法第56條，判
決如主文。
本案經檢察官楊碧瑛到庭執行職務。
中　　華　　民　　國　　96　　年　　2 　　月　　13　　日
　　　　　　　　　刑事第六庭審判長  法　官　周占春
                                    法  官  趙子榮
                                    法  官  林晏如
上正本證明與原本無異。
如不服本判決，應於判決送達後10日內向本院提出上訴狀（應抄
附繕本）。告訴人或被害人如對於本判決不服者，應具備理由請
求檢察官上訴，其上訴期間之計算係以檢察官收受判決正本之日
期為準。
                                    書記官  沈芳君
中　　華　　民　　國　　96　　年　　2 　　月　　14　　日
附錄本案論罪科刑法條全文：
毒品危害防制條例第4條
製造、運輸、販賣第一級毒品者，處死刑或無期徒刑；處無期徒
刑者，得併科新臺幣 1 千萬元以下罰金。
製造、運輸、販賣第二級毒品者，處無期徒刑或 7 年以上有期徒
刑，得併科新臺幣 7 百萬元以下罰金。
製造、運輸、販賣第三級毒品者，處 5 年以上有期徒刑，得併科
新臺幣5 百萬元以下罰金。
製造、運輸、販賣第四級毒品者，處3 年以上10年以下有期徒刑
，得併科新臺幣3 百萬元以下罰金。
製造、運輸、販賣專供製造或施用毒品之器具者，處1 年以上7
年以下有期徒刑，得併科新臺幣1 百萬元以下罰金。
前五項之未遂犯罰之。
附表一：
┌──┬──────┬────┬───┬───┬─────┬───┐
│編號│   時 間    │  對象  │ 毒品 │ 數量 │ 販賣價格 │ 備考 │
│    │            │        │      │      │（新臺幣）│      │
├──┼──────┼────┼───┼───┼─────┼───┤
│ １ │95年1 月至4 │「小閩」│愷他命│80公克│ 60,000元 │      │
│    │月13日間某時│        │      │      │          │      │
├──┼──────┼────┼───┼───┼─────┼───┤
│ ２ │95年1 月至4 │「阿文」│愷他命│10公克│  8,500元 │      │
│    │月13日間某時│        │      │      │          │      │
├──┼──────┼────┼───┼───┼─────┼───┤
│ ３ │95年1 月至4 │「大文」│愷他命│ 5公克│  5,000元 │      │
│    │月13日間某時│        │      │      │          │      │
├──┼──────┼────┼───┼───┼─────┼───┤
│ ４ │95年1 月至4 │「小黑」│愷他命│10公克│ 10,000元 │      │
│    │月13日間某時│        │      │      │          │      │
├──┼──────┼────┼───┼───┼─────┼───┤
│ ５ │95年1 月中旬│ 丙○○ │搖頭丸│2至3顆│  2,000元 │      │
│    │            │        ├───┼───┤          │      │
│    │            │        │愷他命│  1 包│          │      │
├──┼──────┼────┼───┼───┼─────┼───┤
│ ６ │95年2月底   │ 丙○○ │ 同上 │ 同上 │   同上   │      │
├──┼──────┼────┼───┼───┼─────┼───┤
│ ７ │95年3月中   │ 丙○○ │愷他命│  2包 │  2,000元 │      │
├──┼──────┼────┼───┼───┼─────┼───┤
│ ８ │95年4月13日 │ 丙○○ │搖頭丸│  5顆 │  1,600元 │未交付│
│    │            │        ├───┼───┼─────┼───┤
│    │            │        │愷他命│  2包 │  2,000元 │未交付│
│    │            │        ├───┼───┼─────┼───┤
│    │            │        │一粒眠│ 20顆 │    500元 │未交付│
├──┴──────┴────┴───┴───┴─────┴───┤
│合計已收販賣所得                               89,500元         │
└────────────────────────────────┘
附表二：
┌──┬────┬──────┬─────┬────┬────┬─────┐
│編號│扣押清單│   扣案物   │ 鑑驗結果 │ 原淨重 │驗餘淨重│  外包裝  │
│    │  編號  │            │          │（公克）│（公克）│          │
├──┼────┼──────┼─────┼────┼────┼─────┤
│ １ │(二) １   │紅色藥丸2 顆│PMA及PMMA │ 0.7540 │ 0.3727 │          │
├──┼────┼──────┼─────┼────┼────┼─────┤
│ ２ │(一)    │紅色藥丸1 顆│PMA及PMMA │ 0.2340 │ 0.0680 │          │
├──┼────┼──────┼─────┼────┼────┼─────┤
│ ３ │(一)    │紅色藥丸2 顆│PMA及PMMA │ 0.2478 │ 0.1461 │          │
├──┼────┼──────┼─────┼────┼────┼─────┤
│ ４ │(一)    │紅色藥丸15顆│PMA及PMMA │ 5.2186 │ 4.8787 │包裝盒1 個│
├──┼────┼──────┼─────┼────┼────┼─────┤
│ ５ │(一) ４   │白色藥丸5 顆│愷他命    │ 1.5651 │ 1.2484 │          │
├──┼────┼──────┼─────┼────┼────┼─────┤
│ ６ │(一) ５   │粉末2包     │愷他命    │ 0.8408 │ 0.7311 │包裝袋2 個│
├──┼────┼──────┼─────┼────┼────┼─────┤
│ ７ │(一) ６   │粉末8包     │愷他命    │ 3.6779 │ 3.5579 │包裝袋8 個│
├──┼────┼──────┼─────┼────┼────┼─────┤
│ ８ │(一)    │粉末1包     │愷他命    │ 0.1429 │ 0.1123 │包裝袋1 個│
├──┼────┼──────┼─────┼────┼────┼─────┤
│ ９ │(一)    │粉末18包    │愷他命    │19.0195 │18.8812 │包裝袋18個│
├──┼────┼──────┼─────┼────┼────┼─────┤
│ １０ │(二) ３   │藥丸20顆    │硝西泮    │ 3.6895 │ 3.3184 │包裝袋1 個│
└──┴────┴──────┴─────┴────┴────┴─────┘
附表三：
 ┌──┬────┬───────────┬───┬─────┐
 │編號│扣押清單│      扣 案 物        │ 數量 │  所有人  │
 │    │  編號  │                      │      │          │
 ├──┼────┼───────────┼───┼─────┤
 │ １ │ (一) １  │Sony Ericsson行動電話 │ 1 支 │  丁○○  │
 │    │        │（含SIM 卡0000000000）│      │          │
 ├──┼────┼───────────┼───┼─────┤
 │ ２ │ (一) ２  │Farstone行動電話      │ 1 支 │  丁○○  │
 │    │        │（含SIM 卡0000000000）│      │          │
 ├──┼────┼───────────┼───┼─────┤
 │ ３ │ (一)   │Nokia行動電話         │ 1 支 │  乙○○  │
 │    │        │（含SIM 卡0000000000）│      │          │
 ├──┼────┼───────────┼───┼─────┤
 │ ４ │ (一)   │Nokia行動電話         │ 1 支 │  乙○○  │
 │    │        │（含SIM 卡0000000000）│      │          │
 ├──┼────┼───────────┼───┼─────┤
 │ ５ │ (一) ７  │空夾鏈袋              │ 80個 │  丁○○  │
 ├──┼────┼───────────┼───┼─────┤
 │ ６ │ (一) ９  │筆記本                │ 2 本 │  丁○○  │
 └──┴────┴───────────┴───┴─────┘
